【裁判字號】    99,易,1422
【裁判日期】    990622
【裁判案由】    傷害
【裁判全文】
臺灣臺北地方法院刑事判決              99年度易字第1422號
公  訴  人  臺灣臺北地方法院檢察署檢察官
被      告  乙○○
上列被告因傷害案件，經檢察官提起公訴（99年度偵字第8428號
），本院判決如下：
    主  文
乙○○傷害人之身體，處有期徒刑參月，如易科罰金，以新台幣
壹仟元折算壹日。
    事  實
一、乙○○為年滿80歲之人且與甲○○為鄰居關係，民國99年2
    月12日上午8 時許，甲○○因看見乙○○於臺北市○○區○
    ○路52號地下1 樓拾獲不明物品，甲○○乃質問乙○○為何
    前去翻動物品，雙方因而發生爭執，乙○○竟基於傷害之故
    意，徒手推甲○○，致使甲○○因而跌倒並從1 樓樓梯間摔
    至地下1 樓，因而受有右橈骨遠端骨折、右食指裂傷、左面
    部多處括傷之傷害。
二、案經甲○○訴由臺北市政府警察局萬華分局報告臺灣臺北地
    方法院檢察署檢察官偵查起訴。
    理  由
壹、程序部分
    按被告以外之人於審判外之言詞或書面陳述，除法律有規定
    者外，不得作為證據。又被告以外之人於審判外之陳述，雖
    不符前4 條之規定，而經當事人於審判程序同意作為證據，
    法院審酌該言詞陳述或書面陳述作成時之情況，認為適當者
    ，亦得為證據。當事人、代理人或辯護人於法院調查證據時
    ，知有第159 條第1 項不得為證據之情形，而未於言詞辯論
    終結前聲明異議者，視為有前項同意，刑事訴訟法159 條第
    1 項、第159 條之5 分別定有明文。查證人即告訴人甲○○
    於警詢中之陳述，為審判外之陳述而屬傳聞證據，惟被告乙
    ○○於本院審理中，並不爭執證據能力（僅爭執證詞之證明
    力），復未曾於言詞辯論終結前聲明異議，而本院審酌該證
    人甲○○於偵查中陳述作成時之情況，並無違法取證及證明
    力過低之瑕疵，復經本院傳訊證人甲○○到庭具結以予當事
    人行使對質詰問權，因認以之作為證據為適當，依前揭規定
    說明，證人甲○○於警詢中之陳述，自得為證據。
貳、實體部分
一、訊據被告其坦承於前揭時地與告訴人發生爭執，並徒手推告
    訴人而致告訴人倒地之事實，然矢口否認有何傷害犯行，並
    辯稱：伊僅推告訴人一下，告訴人就倒地，伊並未看到告訴
    人有受傷云云。經查：上揭犯罪事實，業經證人即告訴人於
    偵查及本院審理中均證述：99年2 月12日上午8 時許，伊站
    在一樓看被告在做什麼事情，伊看到被告在開手提包，被告
    要把手提包拿走，伊就站在一樓樓梯口質問被告，不住在這
    裡，為何來這裡拿東西，被告說這東西沒有人要，伊阻止被
    告離開現場，被告就動手打伊，接著把伊推倒，伊就摔到地
    下室，伊右手先著地，所以手骨折，接著鄰居把伊送到和平
    醫院急診，之後伊就去報案等語明確（偵卷8 、9 、22 頁
    、本院卷11頁），且告訴人旋於99年2 月12日前去急診，並
    經醫師診斷出確實患有右橈骨遠端骨折、右食指裂傷、左面
    部多處括傷等傷害之事實，復有卷附聯合醫院和平院區診斷
    證明書在卷可稽（偵卷13頁），從而審酌告訴人係遭被告徒
    手推倒而致跌落地下室始行受傷，且被告於本院亦自承：告
    訴人並未打伊等情在卷（本院卷12頁），是被告顯係基於傷
    害犯意而推倒告訴人，且告訴人所受前揭傷害與被告之行為
    確有相當因果關係，基此，足認被告確實有於上開時間、地
    點，因與告訴人有所爭執，即徒手傷害告訴人，造成告訴人
    受傷，業臻明確。綜上所述，被告前開所辯不足採信，本件
    事證明確，被告傷害犯行已堪認定，應依法論科。
二、核被告所為，係犯刑法第277 條第1 項之傷害罪。查被告係
    民國10年出生而為年滿80歲以上之人，業據本院核閱其國民
    身分證無訛，是依刑法第18條第3 項減輕其刑。爰審酌被告
    犯罪之動機係因一時失慮、前未曾受有期徒刑以上刑之宣告
    素行尚稱良好、推倒告訴人之犯罪手段、犯罪時所受之刺激
    、與告訴人素不相識、告訴人所受傷害程度及被告犯罪後坦
    承部分事實經過但否認犯行之態度等一切情狀，量處如主文
    所示之刑，並諭知易科罰金之折算標準，以示懲戒。
據上論斷，應依刑事訴訟法第299 條第1 項前段，刑法第277 條
第1 項、第18條第3 項、第41條第1 項前段，刑法施行法第1 條
之1 ，判決如主文。
本案經檢察官李彥霖到庭執行職務。
中    華    民    國    99    年    6     月    22    日
                              刑事第十七庭法  官  劉煌基
上正本證明與原本無異。
如不服本判決應於收受送達後10日內向本院提出上訴書狀，並應
敘述具體理由；其未敘述上訴理由者，應於上訴期間屆滿後20日
內向本院補提理由書（均須按他造當事人之人數附繕本）「切勿
逕送上級法院」。告訴人或被害人如對於本判決不服者，應具備
理由請求檢察官上訴，其上訴期間之計算係以檢察官收受判決正
本之日期為準。
                                          書記官  周小玲
中    華    民    國    99    年    6     月    23    日
中華民國刑法第277條
傷害人之身體或健康者，處 3 年以下有期徒刑、拘役或 1 千元
以下罰金。
犯前項之罪因而致人於死者，處無期徒刑或 7 年以上有期徒刑
；致重傷者，處 3 年以上 10 年以下有期徒刑。

司法院資訊處製作；財團法人民間司法改革基金會備份。
